臺灣臺北地方法院交通事件裁定　　　　94年度交聲字第1080號
原處分機關　臺北市交通事件裁決所
異　議　人
即受處分人　甲○○
上列受處分人因違反道路交通管理處罰條例案件，對於臺北市交
通事件裁決所中華民國九十四年九月二十三日所為之處分（原處
分案號：北市裁三字第裁二二─ＡＦ0000000號、北市裁
三字第裁二二─ＡＦ0000000號及北市裁三字第裁二二─
ＡＦ0000000號），聲明異議，本院裁定如下：
    主  文
異議均駁回。
    理  由
一、按汽車駕駛人，行車速度，超過規定之最高時速者，處新臺
    幣一千二百元以上二千四百元以下罰鍰，道路交通管理處罰
    條例第四十條第一項定有明文；又道路交通管理處罰條例第
    三條第八款規定之車輛，指在道路上以原動機行駛之汽車 (
    包括機器腳踏車)或以人力、獸力行駛之車輛。而汽車駕駛
    人駕駛汽車違反道路交通管理處罰條例第四十條第一項規定
    者，除應依該條所規定之罰鍰處罰外，並予記違規點數一點
    ，道路交通管理處罰條例第六十三條第一項第一款亦定有明
    文。
二、本件異議人即受處分人甲○○駕駛其所有之車牌號碼ＤＯＰ
    —四五一號輕型機車，於民國九十四年二月四日晚上九時一
    分、三月十日晚上七時十七分及四月二十九日下午四時四十
    分，分別在臺北市○○○道北往南出口處限速時速五十公里
    路段，各以時速六十一公里、六十二公里、六十一公里之速
    度超速行駛，經以雷達自動照相器測速並拍照存證，分別經
    臺北市政府警察局交通警察大隊警員洪忠義、張盛興及蘇永
    松以受處分人有違反道路交通管理處罰條例第四十條第一項
    規定之行為，逕行掣單舉發並指定應到案日期分別為九十四
    年三月二十三日、四月二十一日及六月十五日前，嗣將舉發
    通知單送達於受處分人後，受處分人均於九十四年六月二十
    一日始向原處分機關提出申訴，經原處分機關函請舉發單位
    調查結果，仍認原舉發無誤，惟此三件交通違規通知單因投
    遞未果退回原舉發機關，故原處分機關同意以低額裁處，並
    於九十四年九月二十三日依前揭道路交通管理處罰條例第四
    十條第一項、第六十三條第一項第一款及違反道路交通管理
    事件統一裁罰基準表之規定，分別以北市裁三字第裁二二─
    ＡＦ0000000號、北市裁三字第裁二二─ＡＦ000
    0000號及北市裁三字第裁二二─ＡＦ0000000號
    裁決書各裁處受處分人新臺幣（下同）一千二百元，共計三
    千六百元罰緩，並各記違規點數一點，共計三點之處分。
三、受處分人於聲明異議狀內固不否認其所有之上開機車於前揭
    時間行經上開地點等情，惟辯稱：舉發通知單均未對伊合法
    送達，且舉發單位係以偷拍方式違法舉證，其應提出該測速
    照相儀器是否精準以證明伊有違規云云。經查：
（一）受處分人稱前揭舉發通知單均未對伊合法送達云云，蓋舉
      發通知單之合法送達與否，係影響受處分人能否於通知單
      上所載之應到案日期前到案，進而攸關原處分機關依據道
      路交通管理事件統一裁罰基準表對受處分人所為裁罰數額
      之多寡。而本件交通違規通知單均因投遞未果退回原舉發
      機關，故原處分機關同意均以低額裁處，前已述及，並有
      原處分機關於九十四年八月三十一日函覆受處分人之北市
      裁三字第○九四四○三七九五○○號函附卷可稽。是原處
      分機關既已以最低額裁罰受處分人，則受處分人猶以該舉
      發通知單均未對其合法送達為其異議理由，其異議委不足
      採。
（二）又受處分人騎乘上開輕型機車分別於上揭時間，行經最高
      速限五十公里之臺北市○○○道北往南出口處，經在該處
      之雷達自動照相器測得其行車時速各為六十一公里、六十
      二公里、六十一公里超速行駛之違規事實一節，經原舉發
      單位即臺北市政府警察局文山第二分局於九十四年十一月
      十七日以北市警文二分交字第○九四三二四九二一○○號
      函說明：「經查據員警指稱該三筆交通違規案為雷達測波
      系統，依採證照片並比對雷達測波對照表，該車確為測波
      鎖定範圍內，比對無誤後始製單逕行舉發；有關雷達測速
      照相機有專人巡查並定期保養，使用之雷達測速器材均通
      過經濟部標準檢驗局國家標準檢驗合格且領有檢驗合格證
      書，該測速儀運作正常……」等語明確，並有卷附臺北市
      政府警察局舉發違反道路交通管理事件通知單暨採證照片
      各三張附卷可參。
（三）再九十四年二至四月設置於臺北市○○○道北往南出口處
      ，舉發本件所使用之雷達測速照相儀器（主機器號：八○
      四—三○九／六○○○八），業據經濟部標準檢驗局檢驗
      合格，檢驗日期為九十三年六月七日，有效合格期限為九
      十四年六月三十日等情，有前揭臺北市政府警察局文山第
      二分局九十四年十一月十七日函覆本院及經濟部標準檢驗
      局九十三年六月七日編號Ｍ0000000號雷達測速儀
      檢定合格證書各一紙附卷可參。依前開合格證書所示，本
      件臺北市政府警察局交通警察大隊所使用之24.125GHz（
      K-Band）照相式規格雷達測速儀均係經過經濟部標準檢驗
      局檢驗合格，則上開合格證書即為本件測速器之檢驗合格
      依據。準此，受處分人既無法提出其他證據使人對上開違
      規事證產生合理懷疑，亦無法提出上開測速儀器所測得之
      數據有何錯誤之證明，自難以其空言之否認而推翻前開以
      科學方法嚴格取得之證據，是本件舉發照片所顯示之測速
      結果準確性應堪認定，本件事證明確，受處分人有前揭違
      規行為堪予認定。
四、綜上所述，依違反道路交通管理事件統一裁罰基準表規定，
    若為機器腳踏車駕駛人行車速度違反同前處罰條例第四十條
    第一項超過規定之最高時速未滿二十公里者，於期限內繳納
    或到案聽後裁決者，應裁罰一千二百元，故原處分機關依前
    揭道路交通管理處罰條例第四十條第一項、第六十三條第一
    項第一款及違反道路交通管理事件統一裁罰基準表之規定，
    於九十四年九月二十三日從輕分別裁處一千二百元，共計三
    千六百元罰緩，並記違規點數共三點，核無違誤。本件聲明
    異議為無理由，自應予駁回。
五、據上論斷，應依道路交通案件處理辦法第十九條，裁定如主
    文。
中　　華　　民　　國　九十四　年 　十二 　月　 三十 　日
　　　　　　　　    　臺灣臺北地方法院交通法庭
                          法    　官　雷淑雯
以上正本證明與原本無異
如不服本裁定應於送達後五日內向本院提出抗告狀
　　　　　　　　　　　　　書  記  官　林碧華
中　　華　　民　　國　九十四　年 　十二 　月　 三十 　日
